臺灣高等法院臺南分院刑事裁定　
110年度抗字第16號
抗  告  人  
即  受刑人  盧炳宏



上列抗告人因定應執行刑案件，不服臺灣臺南地方法院中華民國
109年12月3日裁定（109年度聲字第2244號），提起抗告，本院
裁定如下： 
    主  文
抗告駁回。
    理  由
一、抗告意旨略以：抗告人因毀損、傷害判處拘役40日，得易科
    罰金，已至執行科繳清，執有收據，為此，提起抗告，請撤
    銷原裁定等語。
二、按裁判確定前犯數罪者，併合處罰之；數罪併罰，有二裁判
    以上者，依刑法第51條之規定，定其應執行之刑，刑法第50
    條第1項前段、第53條分別定有明文。依刑法第53條及第54
    條應依刑法第51條第5款至第7款之規定，定其應執行之刑者
    ，由該案犯罪事實最後判決之法院之檢察官，聲請該法院裁
    定之，亦為刑事訴訟法第477條第1項所明定。此數罪併罰之
    定應執行刑，係出於刑罰經濟與責罰相當之考量，本含有恤
    刑性質，故二裁判以上之數罪應併合處罰者，須在該數罪之
    刑全部未曾定應執行刑，且尚未全部執行完畢前，聲請定其
    應執行之刑，始有實益（最高法院105年度台抗字第907號裁
    判要旨參照）。準此，二裁判以上之數罪符合「全部未曾定
    應執行刑」，且「尚未全部執行完畢前」，即得併合處罰。
    又數罪併罰之案件，其各罪判決均係宣告刑，縱令其中一罪
    之宣告刑在形式上已經執行，仍應由法院定其應執行刑，俟
    檢察官指揮執行「應執行刑」時，再就形式上已執行部分予
    以折抵，與定應執行刑之裁定無涉（最高法院87年度台上字
    第4099號判決、88年度台抗字第325號裁判要旨、90年度台
    抗字第131號裁定參照）。
三、經查，抗告人於民國108年9月18日犯毀損罪，經臺灣臺南地
    方法院109年度簡字第539號簡易判決處拘役40日，抗告人上
    訴後，該院合議庭以109年度簡上字第112號判決上訴駁回確
    定（確定日期：109年6月30日），經移送臺灣臺南地方檢察
    署(下稱臺南地檢署)分案109年度執字第5597號執行，抗告
    人於109年9月24日易科罰金執行完畢（即附表編號1所示）
    ；抗告人另於107年6月7日犯傷害罪，經本院108年度上易字
    第667號判決處拘役40日，抗告人上訴後，最高法院於109年
    7月15日以109年度台上字第3358號判決上訴駁回確定（即附
    表編號2所示）。兩案均得易科罰金，編號2所示罪刑犯罪時
    間在編號1判決確定前，符合刑法第50條第1項前段併合處罰
    之情形。抗告人就編號1所示之刑固已聲請易科罰金執行完
    畢，惟編號2之罪刑尚未執行，此有附表編號1、2所示確定
    判決、臺灣高等法院被告（即抗告人）前案紀錄表在卷可參
    ，該編號2案件移送執行後，由臺南地檢署分案109年度執字
    第6281號執行，嗣以109年度執聲字第1563號聲請原審法院
    就附表編號1、2所示罪刑定其應執行刑，原審法院為犯罪事
    實最後判決之法院，並經審酌各罪犯罪情節、行為態樣、數
    罪所反應受刑人（即抗告人）人格特性與傾向、施以矯正之
    必要性，對2罪為整體評價後，裁定應執行刑拘役70日，並
    諭知易科罰金折算標準，核未逾越法定刑範圍，且已給予抗
    告人適度刑罰折扣，符合刑罰經濟及恤刑目的，尚無違反公
    平、比例及罪刑相當原則，亦無裁量權濫用情事，難認有何
    違誤。抗告意旨以其已繳納第1案易科罰金為由，提起抗告
    ，尚有誤解，其抗告為無理由，應予駁回。至抗告人日後執
    行應執行刑時，參之前揭說明，已執行部分自得予以折抵，
    併為說明。
四、據上論斷，應依刑事訴訟法第412條，裁定如主文。
中　　華　　民　　國　　110 　年　　1　　月　　 21　日
                  刑事第六庭    審判長法  官  張瑛宗
　　                                  法  官  林坤志　
　　　                                法  官  林逸梅
以上正本證明與原本無異。
如不服本裁定，應於收受本裁定後五日內向本院提出抗告狀。
                                      書記官  施淑華
中　　華　　民　　國　 110 　年　　1　  月　 　21  日